臺灣彰化地方法院北斗簡易庭小額民事判決
110年度斗小字第200號
原      告  固德資產管理顧問股份有限公司

法定代理人  王吳貴妹
訴訟代理人  廖淑琴  
被      告  劉昌江  

上列當事人間請求給付電信費事件，本院於民國110年7月27日言
詞辯論終結，判決如下：
    主    文
被告應給付原告新臺幣貳萬伍仟捌佰玖拾壹元，及其中新臺幣貳
萬零捌佰玖拾壹元自民國一一○年三月九日起至清償日止，按年
息百分之五計算利息。
原告其餘之訴駁回。
訴訟費用新臺幣壹仟元，由被告負擔新臺幣伍佰貳拾貳元，餘由
原告負擔。
本判決第一項得假執行。但被告如以新臺幣貳萬伍仟捌佰玖拾壹
元為原告預供擔保，得免為假執行。
    事實及理由
一、按訴狀送達後，原告不得將原訴變更或追加他訴，但擴張或
    縮減應受判決事項之聲明者，不在此限，民事訴訟法第255
    條第1項第3款定有明文。此規定於小額訴訟程序仍適用之，
    此參同法第436條之23準用同法第436條第2項規定自明。本
    件原告原起訴聲明請求：被告應給付原告新臺幣（下同）4
    9,555元及自民國108年12月28日起至清償日止，按年息5%計
    算之利息。嗣於110年7月27日當庭變更聲明請求：被告應給
    付原告49,555元及自110年3月9日起至清償日止，按年息5%
    計算之利息。此核屬減縮應受判決事項之聲明，揆諸首揭規
    定，應予准許。
二、被告經合法通知，未於言詞辯論期日到場，核無民事訴訟法
    第386條所列各款情形，爰依原告之聲請，由其一造辯論而
    為判決。
三、原告主張：被告前向訴外人遠傳電信股份有限公司（下稱遠
    傳電信公司）申請租用門號為0000000000號、0000000000號
    之行動電話服務，惟被告嗣未依約繳納電信費用、小額付款
    費用，就上開門號0000000000號迄今積欠電信費用4,848元
    及違約金17,926元、門號0000000000號迄今積欠電信費用6,
    063元、小額付款費用9,980元及違約金10,738元，該債權已
    由遠傳電信公司轉讓予原告，經催告被告清償，被告仍置之
    不理，爰依電信服務契約及債權讓與之法律關係，提起本件
    訴訟等語。並聲明：被告應給付原告49,555元及自110年3月
    9日起至清償日止，按年息5%計算之利息。
四、被告未於言詞辯論期日到場，其對原告就本件請求聲請獲准
    核發支付命令送達後，具狀聲明異議以：對於該項債務尚有
    爭議，而提出異議等語。
五、得心證之理由：
  ㈠原告主張的事實，有其所提出與其所述相符之債權讓與證明
    書、債權讓與通知書及回執、行動寬頻業務服務申請書、繳
    款通知等件為證，而被告也沒有在言詞辯論期日到場或提出
    書狀做任何的爭執，僅以對於該項債務尚有爭議而提出異議
    ，因此，原告主張的事實，應該可以相信是實在
  ㈡按約定之違約金額過高者，法院得減至相當之數額；當事人
    得約定債務人於債務不履行時，應支付違約金。違約金，除
    當事人另有訂定外，視為因不履行而生損害之賠償總額。其
    約定如債務人不於適當時期或不依適當方法履行債務時，即
    須支付違約金者，債權人除得請求履行債務外，違約金視為
    因不於適當時期或不依適當方法履行債務所生損害之賠償總
    額，民法第252條、第250條分別定有明文。惟門號00000000
    00號、0000000000號，若於本專案合約期間內提前終止契約
    ，應繳交補貼款。本件被告與遠傳電信公司間所訂立的補償
    金條款，是因為被告未繳款視為提前退租的違約金，核其性
    質，應該為損害賠償額預定性質的違約金，而本院審酌被告
    就上開門號0000000000號、0000000000號違約之情節，認原
    告所請求之違約金尚屬過高，應各酌減為2,000元、3,000元
    ，方屬公允適當。
　㈢又揆諸民法第250條「當事人得約定債務人於債務不履行時，
    應支付違約金。違約金，除當事人另有訂定外，視為因不履
    行而生損害之賠償總額。其約定如債務人不於適當時期或不
    依適當方法履行債務時，即須支付違約金者，債權人除得請
    求履行債務外，違約金視為因不於適當時期或不依適當方法
    履行債務所生損害之賠償總額」之規定，本件系爭門號補償
    款（違約金）屬退租、取消或調降費率視為提前退租之違約
    金，有行動寬頻業務服務申請書為證，核其性質乃針對提前
    解約而預定之損害賠償，應為損害賠償額預定性質之違約金
    。是被告違約時，除得請求該約定之違約金外，不得更請求
    遲延利息賠償損害（最高法院62年台上字第1394號判例意旨
    參照），是此部分不得再請求遲延利息。
  ㈣按給付無確定期限者，債務人於債權人得請求給付時，經其
    催告而未為給付，自受催告時起，負遲延責任。其經債權人
    起訴而送達訴狀，或依督促程序送達支付命令，或為其他相
    類之行為者，與催告有同一之效力；遲延之債務，以支付金
    錢為標的者，債權人得請求依法定利率計算之遲延利息；應
    付利息之債務，其利率未經約定，亦無法律可據者，週年利
    率為5%，民法第229條第2項、第233條第1項前段、第203條
    定有明文。又原告未舉證證明在原告受讓上開債權前，原債
    權人對被告有何催告行為，故原告如欲對被告請求法定遲延
    利息，自應以原告受讓本件債權後，由原告催告被告給付之
    翌日起開始計算法定遲延利息。而本件原告已以債權讓與通
    知書送達被告為催告被告給付之通知，則原告請求以債權讓
    與通知書送達被告之翌日即110年3月9日起至清償日止，按
    年息5%計算之利息，自屬有據，應予准許。
  ㈤綜上所述，原告依電信服務契約及債權讓與之法律關係，訴
    請被告給付25,891元，及其中20,891元自110年3月9日起至
    清償日止，按年息5%計算之利息，為有理由，應予准許。其
    逾此範圍之請求，則無理由，應予駁回。
六、本件原告勝訴部分係就民事訴訟法第436條之8訴訟適用小額
    程序所為被告敗訴之判決，依同法第436條之20規定，應依
    職權宣告假執行。並依同法第392條第2項規定，依職權宣告
    被告如預供擔保，得免為假執行。
七、訴訟費用負擔之依據：民事訴訟法第79條。本件第一審訴訟
    費用為1,000元，本院依兩造之勝敗比例酌定訴訟費用負擔
    ，爰判決如主文第3項所示。
中    華    民    國  110     年    7  月      30    日
                  臺灣彰化地方法院北斗簡易庭
                          法  官  楊鑫忠
以上正本係照原本作成。
如對本判決不服，得於送達後20日內以判決違背法令為理由，向
本院提起上訴狀(須附繕本)。
中    華    民    國   110    年    7    月     30    日
　　　　　　　　　　　　　書記官  張清秀